臺灣高等法院刑事裁定
111年度聲再字第342號
再審聲請人
即受判決人  吳俊廷



上列聲請人因毒品危害防制條例案件，對於本院109年度上訴字
第4223號，中華民國110年3月10日第二審確定判決（臺灣臺北地
方法院109年度訴字第642號，起訴案號：臺灣臺北地方檢察署10
9年度偵字第15630號），聲請再審，本院裁定如下：
    主  文
再審之聲請駁回。 
    理  由
一、聲請再審意旨略以：
　㈠原確定判決認定聲請人販賣第二級毒品罪，並判處有期徒刑7
    年2月，無非係以證人黃世豪之供述為主要依據，但並未闡
    明黃世豪證述何以可信，又黃世豪於警詢及偵查中之證述，
    亦與其在法院審理時之證述迥異，其至審理時才改稱向被告
    購買，究竟警詢及偵訊中之證述何者為真，亦非無疑。
　㈡觀諸卷內之對話紀錄，均無任何隱誨之內容，僅有是否見面
    ，有無物品等對話，至毒品交易之數量及價格，甚至毒品種
    類均未提及，嗣後證人黃世豪至提款機提領之金額，亦與本
    案認定購買之金額不符，原確定判決未細究其中之矛盾點。
　㈢原確定判決認聲請人所辯合資不足採信，係以LINE對話紀錄
    及截圖內容，並無提及出資金額、購買數量及合資可獲得之
    甲基安非他命數量為何，然聲請人上述對話既無提及相關之
    內容，何以認定被告係有販賣毒品之事實？原確定判決理由
    顯然矛盾，依罪證有疑利於被告原則，自應為被告無罪之判
    決，爰請求准予再審等語。
二、按刑事訴訟法第420條第1項第6款規定：有罪判決確定後，
    因發現新事實或新證據，單獨或與先前之證據綜合判斷，足
    認受有罪判決之人應受無罪、免訴、免刑或輕於原判決所認
    罪名之判決者，為受判決人之利益，得聲請再審。同條第3
    項規定：第1項第6款之新事實或新證據，指判決確定前已存
    在或成立而未及調查斟酌，及判決確定後始存在或成立之事
    實、證據。準此，依此原因聲請再審者，應提出具體之新事
    實或新證據，由法院單獨或綜合案內其他有利與不利之全部
    卷證，予以觀察、判斷，客觀上能否令人形成得合理相信足
    以推翻原確定判決所確認之事實，或鬆動其事實認定之重要
    基礎，而影響於判決之結果者，始足該當。是為受判決人利
    益聲請再審所憑之新事實或新證據，除須具有未經判斷之嶄
    新性（或稱新規性）外，尚須具備單獨或與先前之證據綜合
    判斷而足以動搖原確定判決所認定事實之確實性（或稱明確
    性、顯著性），二者均不可或缺，倘未兼備，自無准予再審
    之餘地（最高法院111年度台抗字第790號判決意旨參照）。
三、經查：
　㈠聲請人吳俊廷前經本院以109年度上訴字第4223號判決販賣第
    二級毒品，累犯，處有期徒刑7年2月，嗣經最高法院以110
    年度台上字第2948號判決駁回被告上訴，而於110年4月29日
    確定，聲請人於本院判決確定後提起本件再審之聲請，即屬
    適法。
　㈡惟原確定判決認定被告販賣第二級毒品之犯行，係以聲請人
    警詢時陳述、同案被告黃郁婷於警詢、羈押及本院審理時之
    證述（見偵字第15630號卷第39頁至第43頁、第59頁至第60
    頁、聲羈卷第64頁、上訴字第4223號卷第133頁、第213頁、
    第279頁），核與證人黃世豪於偵訊、第一審及本院審理時
    之證述情節相符（見他字第5344號卷第167頁至第169頁、訴
    字第642號卷第252頁至第255頁、上訴字第4223號卷第257頁
    至第265頁），並有證人黃世豪中國信託商業銀行帳戶之客
    戶資料暨存款交易明細、統一便利商店文一門市內自動櫃員
    機監視錄影畫面截圖、證人黃世豪與被告黃郁婷間通訊軟體
    LINE對話紀錄截圖、臺北市○○區○○街00號與文山區木新路與
    一壽街口監視錄影畫面截圖在卷可參（見偵字第15630號卷
    第165頁至第179頁、第193頁至第197頁、第202頁至第207頁
    ），是原確定判決之事實所憑據之引證，業經原確定判決詳
    加勾稽比對，並說明何以採信證人黃世豪、同案被告黃郁婷
    不利於聲請人之證詞，尚就聲請人及其辯護人辯稱本件為合
    資，可以扣得毒品回推數量等語，何以不足為採，亦指駁說
    理甚詳（見原確定判決第3頁至第8頁），此經本院復行核對
    原確定判決所引卷證資料，亦查無不合之處，堪認原確定判
    決就聲請人上開犯罪事實之認定，於論理及經驗法則無違，
    亦無其他違法或失當之處。
　㈢觀諸聲請人本件再審聲請意旨，及本院111年7月21日到庭接
    受訊問時稱本件沒有證據、法官採信黃世豪證詞都沒有通聯
    紀錄，其餘如刑事再審狀所載等語（見本院卷第44頁），無
    非均係對原確定判決之認定事實再行爭辯，或對原確定判決
    採證認事職權之適法行使，任意指摘，或對法院依職權取捨
    證據持相異評價，且於再審聲請狀內亦未見有何新事實、新
    證據提出，揆諸前揭判決意旨，難謂聲請人提起本件再審合
    於刑事訴訟法第420條第1項第6款、第3項之規定，而具備再
    審之新規性，是倘聲請人未依法提出具備新規性之證據，自
    無從予以檢驗是否具確實性，致動搖原判決事實之認定，即
    無准予再審之餘地。從而，本件再審之聲請，乃無理由，應
    予駁回。
據上論斷，應依刑事訴訟法第434條第1項，裁定如主文。
中　　華　　民　　國　　111 　年　　7 　　月　　25　　日
                  刑事第二十庭  審判長法　官  張紹省
　　　　　　　　　　　　　　　　　　　法　官  吳祚丞
　　　　　　　　　　　　　　　　　　　法　官  蕭世昌
以上正本證明與原本無異。
如不服本裁定，應於收受送達後10日內向本院提出抗告狀。
                                      書記官　吳建甫
中　　華　　民　　國　　111 　年　　7 　　月　　25　　日